# 在IPO业务中，完工百分比法计算的收入和企业开具专用发票不同，如何计算增值税

提问人：ydmzycpa 时间：2010-10-15 22:17:22
该企业正在IPO。对系统集成项目和劳务收入采用完工百分比法计算的收入，例如：某项目收入 117 万，已完工60%，确认不含税收入 60 万，但企业只开具了 50 万（不含税）的专用发票，在会计上应缴增值税-销项税额是 60 0.17 还是 50 0.17，由于企业到税务机关是依据专用发票认证的，所以企业申报增值税时，是按 50 0.17 计算缴纳的，这样处理在 IPO 时能过会吗？ IPO 时是否一定要求与确认收入一致，既缴纳 60 0.17，但如这样如何与税务机关协调。

回答人：chenyiwei
会计和税务应作为两个独立的体系分别处理。请关注增值税暂行条例及配套的规范性文件中对纳税义务发生时间的规定。企业应当在纳税义务发生时开具发票，如果提前开票则提前纳税，而不是根据开票来确定纳税义务。

提问人：会计人员 ABC 时间：2015-01-11 23:32:34
麻烦问一下陈版主及其他各位，如果按完工百分比法，确认的收入比开具发票少，多出的收入要在账上确认增值税或营业税吗？这部分没开发票的收入对应的税收税务机关会要求缴纳吗？

回答人：chenyiwei
是否“确认的收入比开具发票多”才会有你说的问题？如果是少，那么纳税义务已经发生，已缴纳的营业税可确认为预缴税费（其他流动资产）。

提问人：心海拂清风 时间：2015-05-17 08:35:51
完工百分比法确认增值税收入应该用增值税条例的那一条呢？谢谢！

回答人：chenyiwei
增值税中没有完工百分比法的概念，相关的规定是增值税暂行条例及其实施细则中对纳税义务发生时间的规定。